臺灣臺北地方法院刑事判決　　　　　　 94年度簡上字第113號
上　訴　人
即　被　告　　乙○○
上列上訴人即被告因家庭暴力罪之傷害案件，對於本院中華民國
九十四年五月二十日九十四年度簡字第九三四號第一審判決提起
上訴（聲請簡易判決處刑聲請書案號：九十四年度偵字第五三九
二號），本院管轄之第二審合議庭判決如下：
    主  文
上訴駁回。
乙○○緩刑貳年。
    事  實
一、乙○○與甲○○為夫妻關係，具有家庭暴力防治法第三條第
    一款所定配偶之家庭成員關係。乙○○於民國九十四年二月
    十四日晚間八時十分許，在位於臺北市○○街四十九號之住
    處內，與甲○○因細故發生口角爭執後，竟基於傷害人身體
    之故意，徒手對甲○○拳打腳踢，致甲○○因此受有左臉、
    唇、右下額擦挫傷、左側下排第二門牙搖動、左膝和小腿擦
    挫傷、胸部挫傷之傷害。
二、案經甲○○訴由臺北市政府警察局文山第二分局報請臺灣臺
    北地方法院檢察署檢察官聲請簡易判決處刑。
    理  由
一、上揭犯罪事實，業據上訴人即被告乙○○於偵查及本院一、
    二審審理時坦承不諱，核與告訴人甲○○指訴之情節相符，
    並有家庭暴力事件驗傷診斷證明書一紙在卷可稽（九十四年
    偵字第五三九二號卷第八頁），足徵上訴人上開任意性自白
    與事實相符。本件事證明確，上訴人之犯行洵堪認定，應予
    依法論科。
二、按家庭暴力者，謂家庭成員間實施身體或精神上不法侵害之
    行為；家庭暴力罪者，謂家庭成員間故意實施家庭暴力行為
    而成立其他法律所規定之犯罪，家庭暴力防治法第二條第一
    項、第二項定有明文。本件上訴人係告訴人之配偶，竟動手
    毆打告訴人致傷，核其所為，係犯刑法第二百七十七條第一
    項之傷害罪。原審判決依刑事訴訟法第四百四十九條第一項
    前段、第三項、第四百五十四條第二項、刑法第二百七十七
    條第一項、第四十一條第一項前段、罰金罰鍰提高標準條例
    第一條前段、第二條，判處被告拘役四十日，如易科罰金，
    以三百元折算一日，認事用法，均無違誤，量刑亦屬妥適，
    上訴人以本件係屬夫妻吵架，其事後已知悔悟，以原審量刑
    過重為由，提起上訴，難認有理由，應予駁回。
三、末查，上訴人前未曾受有期徒刑以上刑之宣告，此有臺灣高
    等法院被告前案紀錄表一件在卷可按（見本院二審卷（二）
    第一頁），因一時失慮，致罹刑典，於本院審理時已坦承犯
    行，深具悔意。經告訴人於本院九十四年十月五日審理時表
    示：希望被告記取教訓，但是不用去關，可以給他緩刑之宣
    告等語（見本院二審卷（二）第十九頁背面），是上訴人經
    此偵審程序及刑之宣告後，當知所警惕，而無再犯之虞，本
    院因認所宣告之刑，以暫不執行為適當，爰併宣告緩刑二年
    ，以啟自新。
據上論斷，應依刑事訴訟法第四百五十五條之一第一項、第三項
、第三百六十八條，刑法第七十四條第一款，判決如主文。
本案經檢察官蕭惠菁到庭執行職務。
中　　華　　民　　國　　94　　年　　10　　月　　28　　日
　　　　　　　　　刑事第十庭審判長法　官　丁蓓蓓
                                  法  官  林柏泓
                                  法  官  紀文惠
以上正本證明與原本無異。
本件不得上訴。
                                  書記官  劉新怡
中　　華　　民　　國　　94　　年　　11　　月　　2 　　日
附錄本案論罪科刑法條全文：
家庭暴力防制法第二條第二項：
本法所稱家庭暴力罪者，謂家庭成員間故意實施家庭暴力行為而
成立其他法律所規定之犯罪。
刑法第二百七十七條第一項：
傷害人之身體或健康者，處三年以下有期徒刑、拘役或一千元以
下罰金。
